【裁判字號】    97,台上,6440
【裁判日期】    971211
【裁判案由】    違反毒品危害防制條例
【裁判全文】
最高法院刑事判決            九十七年度台上字第六四四０號
上  訴  人  甲○○
上列上訴人因違反毒品危害防制條例案件，不服台灣高等法院高
雄分院中華民國九十七年十月二十一日第二審判決（九十七年度
上訴字第一四四六號，起訴案號：台灣高雄地方法院檢察署九十
六年度毒偵字第六一一六號），提起上訴，本院判決如下：
    主  文
上訴駁回。
    理  由
按刑事訴訟法第三百七十七條規定，上訴於第三審法院，非以判
決違背法令為理由，不得為之。是提起第三審上訴，應以原判決
違背法令為理由，係屬法定要件。如果上訴理由書狀並未依據卷
內訴訟資料，具體指摘原判決不適用何種法則或如何適用不當，
或所指摘原判決違法情事，顯與法律規定得為第三審上訴理由之
違法情形，不相適合時，均應認其上訴為違背法律上之程式，予
以駁回。本件原判決維持第一審論處上訴人甲○○施用第一級毒
品（累犯）罪刑之判決，駁回其在第二審之上訴，已詳敘認定犯
罪事實之依據及憑以認定之理由。對於上訴人否認施用海洛因，
所辯：伊可能在友人林錦連屋內吸入含海洛因之二手煙，致尿液
檢驗呈嗎啡陽性反應云云，及證人林錦連所為附和之詞，如何不
足採信，俱依查證所得逐一指駁說明。查上訴人對卷附高雄市立
凱旋醫院濫用藥物尿液檢驗報告、高雄市政府警察局苓雅分局函
件、林錦連之警詢陳述等項證據之證據能力，於原審準備程序均
表示「同意有證據能力」，於審判期日亦均表示「沒有意見」，
有各該筆錄可稽，原判決復詳為論述上開各項證據具有證據能力
之理由，據以認定事實，要無採證違法情事。又上訴人之辯護人
曾向原審聲請函詢行政院衛生署有關尿液濃度是否會因時間、溫
度而改變嗎啡閥值乙事，經原審當庭評議後裁定無調查必要，予
以駁回，記明筆錄，亦有審判筆錄可憑。上訴意旨就上開證據之
證據能力及業經原審裁定駁回之聲請，但憑己見任意指為違法，
殊非依據卷內資料執為指摘之適法第三審上訴理由。再者，量刑
之輕重，係屬事實審法院得依職權裁量之事項，苟以行為人之責
任為基礎，且已斟酌刑法第五十七條各款所列情狀而為刑之量定
，復未逾越法定刑度，即不容任意指為違法。原判決依上訴人施
用海洛因之犯罪情狀，審酌其曾因賭博案件經判處有期徒刑三月
確定並執行完畢，符合累犯加重其刑之要件，亦曾因施用海洛因
經觀察勒戒，仍未能徹底戒絕毒品，再犯本件之罪，顯見無戒毒
悔改之意，且於犯後矢口否認犯行，未見悔意，自不宜寬縱，惟
念其施用毒品僅係戕害一己之身體健康，尚未害及他人等情狀，
因予維持第一審所處有期徒刑一年，既未逾越法定刑度，自無違
法可言。上訴意旨就上述原判決量刑審酌事項之說明，謂有理由
不備之違法云云，顯不足據以辨認原判決已具備違背法令之形式
要件。本件上訴違背法律上之程式，應予駁回。
據上論結，應依刑事訴訟法第三百九十五條前段，判決如主文。
中    華    民    國  九十七  年   十二   月   十一   日
                      最高法院刑事第十一庭
                          審判長法官  花  滿  堂
                                法官  黃  正  興
                                法官  陳  東  誥
                                法官  林  錦  芳
                                法官  洪  昌  宏
      本件正本證明與原本無異
                                      書  記  官
中    華    民    國  九十七  年   十二   月   十五   日
                                                      Ｑ


司法院資訊處製作；財團法人民間司法改革基金會備份。
